# 什么是采购成本差异？

提问人：wufaxian 时间：2019-09-02 02:04:02
存货周转率还有一个用处，就是分配一些公共费用。比如，某项材料采购成本差异要在存货和销售成本之间分配，其中一种分配方案就是按存货周转天数来算。如果存货的周转天数是 60 天，即两个月的话，则最近两个月产生的材料采购成本还记在存货中，超出部分都记入销售成本。
—————1、什么是 “某项材料采购成本差异”？这个差异为什么要在存货和销售成本之间进行分配？按什么比例进行分配？
2 、文中说的超出部分是什么？

回答人：chenyiwei
1 、指标准成本法或计划成本法下，原材料采购成本与标准成本或计划成本的差异。类似地还有人工成本差异、制造费用成本差异等多种差异，可作为成本分析用途。
2 、超出部分即实际成本超出计划成本或标准成本的差额。日常核算采用标准成本，但月末需按一定方法把各种成本差异按系统、合理的方式分摊到原材料、在产品和产成品的成本中，将计划成本或标准成本调整为实际成本。